臺灣臺中地方法院民事判決
110年度簡上字第383號
上  訴  人  廖宇媃  
被上訴人    吳佳蓁  

            陳名湘  
            何家綺  

上列當事人間損害賠償事件，上訴人對於中華民國110年8月18日
本院臺中簡易庭110年度中簡字第1821號第一審判決提起上訴，
本院合議庭於111年1月14日言詞辯論終結，茲判決如下：
    主      文
上訴駁回。
第二審訴訟費用由上訴人負擔。
    事實及理由
一、上訴人主張：
(一)被上訴人乙○○於民國109年8月間，因故與上訴人起爭執，而
    在網路上發表文章指責上訴人，被上訴人丙○○、甲○○知悉後
    ，竟與被上訴人乙○○共同基於恐嚇之犯意，於如附表所示時
    間，接續以如附表所示加害生命、身體之事恐嚇上訴人，致
    上訴人心生畏懼，而生危害於安全。為此，爰依民法第184
    條、第185條、第195條之規定，請求被上訴人3人連帶賠償
    精神慰撫金新臺幣（下同）50萬元等語。
(二)於本院補陳及對被上訴人抗辯所為之陳述：　
    被上訴人乙○○自承從事東森直銷，每月收入顯非僅2、3萬元
    ，且上訴人需獨力扶養1名未成年子女，亦需協助償還家庭
    債務，原判決未審酌上訴人經濟情況不佳，且判准之慰撫金
    5萬元與被上訴人3人易科罰金之金額各3萬元相較，亦輕重
    失衡，而被上訴人乙○○於易科罰金後仍公開發文持續貶抑上
    訴人，顯未有所警惕，被上訴人丙○○於原審仍飾詞否認，被
    上訴人甲○○則於對話中用語甚激，亦未曾向上訴人表示歉意
    ，是原判決准許之慰撫金顯不足彌補上訴人所受損害；另原
    告判決主文諭知被上訴人應連帶賠償上訴人5萬元，卻於理
    由欄記載賠償金額為5萬3000元，判決理由顯有矛盾等語。
二、被上訴人乙○○則以：被上訴人乙○○係因遭上訴人發文抨擊，
    因而向好友訴苦，上訴人雖稱因本件有焦慮疾患，惟症狀均
    僅為上訴人主訴，復於事發後屢有出遊、美容、吃大餐等行
    程，及購買高價手機、蒐集高價模型，足見上訴人經濟情況
    良好，而被上訴人乙○○自小父母離異，家庭經濟狀況不佳，
    因疫情影響，現從事網路行銷客服專員，上訴人所請求慰撫
    金顯屬過高等語資為抗辯。
三、被上訴人丙○○則以：被上訴人乙○○係因輾轉得知遭上訴人影
    射勾引上訴人男友，要求上訴人道歉遭拒，其與友人即被上
    訴人丙○○、甲○○始有過激言語，且上訴人雖稱因本件有焦慮
    疾患，卻屢有出遊、美容、吃大餐、購買高價手機等行程，
    並蒐集高價模型，足見上訴人經濟情況良好，且憂鬱症等病
    情與本案無關，而被上訴人丙○○為高中畢業，原從事餐飲業
    ，並因疫情大受影響，目前無業，上訴人所請求慰撫金顯屬
    過高等語資為抗辯。
四、被上訴人甲○○則以：答辯內容與被上訴人乙○○、丙○○相同，
    被上訴人甲○○為高職肄業，目前無業等語資為抗辯。
五、原審經審酌兩造所提出之攻擊防禦方法後，為上訴人一部勝
    訴、一部敗訴之判決，判命被上訴人3人應連帶給付上訴人5
    萬元，及自110年4月29日起至清償日止，按週年利率百分之
    5 計算之利息，並依職權宣告假執行，另駁回上訴人其餘之
    訴。被上訴人對其敗訴部分並未聲明不服，上訴人就其敗訴
    部分為一部上訴，並聲明：（一）原判決不利於上訴人部分
    廢棄。（二）前開廢棄部分，被上訴人3人應再連帶給付上
    訴人10萬元。被上訴人3人則答辯聲明：上訴駁回。
六、得心證之理由：
(一)上訴人主張之前開事實，業據其提出臺灣臺中地方檢察署檢
    察官110年度偵字第1230號聲請簡易判決處刑書為證（參附
    民卷第13至16頁），且為被上訴人3人所不爭執（參本院卷
    第158至159頁）；又被上訴人3人因本件妨害自由案件經本
    院臺中簡易庭以110年度中簡字第620號刑事簡易判決認被上
    訴人3人均犯刑法第305 條之恐嚇罪，各處拘役30日等情，
    亦有該判決附卷可憑（參原審卷第17至22頁），亦經本院依
    職權調取該刑事卷宗核閱無訛，此部分事實均堪認定。
(二)再按因故意或過失，不法侵害他人之權利者，負損害賠償責
    任；數人共同不法侵害他人之權利者，連帶負損害賠償責任
    ；不法侵害他人之身體、健康、名譽、自由、信用、隱私、
    貞操，或不法侵害其他人格法益而情節重大者，被害人雖非
    財產上之損害，亦得請求賠償相當之金額，民法第184 條第
    1項前段、第185條第1項前段、第195條第1項前段分別定有
    明文。查：本件被上訴人3人對上訴人為前開恐嚇行為，係
    屬故意以不法手段侵害上訴人之自由權，致生危害於上訴人
    之生命、身體安全，侵害情節難認非重大，而共同對上訴人
    構成侵權行為，則上訴人依侵權行為之法律關係，請求被上
    訴人3人連帶賠償非財產上之損害，即屬有據。
(三)上訴人雖以前揭情詞，主張原判決准許之慰撫金過低，不足
    以彌補其所受之損害等語，並提出社群網頁擷取畫面、網紅
    合作契約書及網路下載之資料等件為證（參本院卷第23至25
    、177至191頁），惟按慰藉金之賠償，其核給之標準固與財
    產上損害之計算不同，然非不可斟酌雙方身分資力與加害程
    度，及其他各種情形核定相當之數額（最高法院51年台上字
    第223號裁判意旨參照），是以慰藉金之多寡，應斟酌雙方
    之身分、地位、資力與加害之程度及其他各種情形核定相當
    之數額。其金額是否相當，自應依實際加害情形與被害人所
    受之痛苦及雙方之身分、地位、經濟狀況等關係決定之（最
    高法院85年度台上 字第460號判決意旨參照）。爰審酌上訴
    人現就讀大學，於室內設計公司擔任助理，每月收入約3萬
    元左右，名下無財產；被上訴人乙○○為高中畢業，現為網路
    客服，每月收入約2萬3000元，名下無財產；被上訴人丙○○
    為高中畢業，目前無業，名下無財產；被上訴人甲○○為高中
    肄業，現無工作，名下無財產等情，業經兩造陳明在卷，並
    有本院調取兩造之稅務電子閘門財產所得調件明細表附卷可
    憑（參原審卷第96頁、本院卷第159頁、外放財產資料卷）
    ，被上訴人3人不思循和平理性方式處理被上訴人乙○○與上
    訴人間之糾紛，反在網路上留言恐嚇上訴人，並審酌渠等恐
    嚇動機、目的、恐嚇內容之危害性、兩造身分、地位、經濟
    狀況等一切情狀，認上訴人請求之精神慰撫金以5萬元為適
    當。逾此數額之請求，為無理由。
七、綜上所述，上訴人依侵權行為之法律關係，請求被上訴人3
    人應連帶給付上訴人5萬元，及自起訴狀繕本送達翌日即110
    年4月29日（起訴狀繕本於110年4月28日送達被上訴人3人，
    參附民卷第5頁）起至清償日止，按週年利率百分之5計算之
    法定遲延利息，為有理由，應予准許；逾此範圍之請求，為
    無理由，應予駁回。從而，原審判決核無不當，應予維持，
    上訴意旨仍執前詞指摘原判決不當，求予廢棄改判，為無理
    由，應予駁回。至上訴意旨雖主張原判決有理由欄記載賠償
    金額為5萬3000元與主文不符之判決理由矛盾之情，惟觀之
    原判決事實及理由欄四第13至14行，已載明「認為原告之精
    神上損害應與5萬元之慰撫金為相當」，堪認事實及理由欄
    五第3行「5萬3000元」僅為誤載，附此敘明。
八、本件事證已臻明確，兩造其餘攻擊防禦方法及未經援用之舉
    證，經審酌核與本件判決結果不生影響，不再逐一論述，附
    此敘明。
九、據上論結，本件上訴為無理由，依民事訴訟法第436條之1第
    3項、第449條第1項、第78條，判決如主文。
中　　華　　民　　國　　111 　年　　1 　　月　　28　　日
                  民事第四庭    審判長  法  官  黃渙文
                                        法  官  林婉昀
                                        法  官  蔡家瑜
以上正本係照原本作成。　　　　　　　　　　　　　　　　　
不得上訴。
中　　華　　民　　國　　111 　年　　1 　　月　　28　　日
                                        書記官  蔡秀貞  
附表：（時間：民國）
編號 行為人    行為時間                   恐嚇方式 1 乙○○ 109年8月12日下午3時許起至同年月14日凌晨1時許止 ⒈在IG上對上訴人恐嚇稱：「我不打你，你不知道我文武雙全」、「還好最兇的還沒出來. . . 不然可能把台中掀了也會找到你」、「出來為你臭嘴負責」、「惡人自有惡人治」等語。 ⒉在被上訴人3人與訴外人黃正揚等7人之LINE群組（下稱系爭群組）內對上訴人恐嚇稱：「我姐妹要處理我就會處理」等語，並經黃正揚將上情轉告上訴人知悉。 2 丙○○ 109年8月12日晚間10時48分許起至同年月14日凌晨1時許止 ⒈在IG上對上訴人恐嚇稱：「沒叫你出來跪著道歉已經很好了…是欠揍打？」等語。 ⒉在系爭群組內對上訴人恐嚇稱：「馬的，我之後就去打他，我在躲起來三個月試試看」、「我真的會去打他」等語，並經黃正揚將上情轉告上訴人知悉。 3 甲○○ 109年8月12日晚間10時46分許起至同年月14日凌晨1時許止 ⒈在IG上對上訴人恐嚇稱：「睡你媽78道歉沒，不道歉我睡你毛」、「就保佑不要路上被我們遇到」等語。 ⒉在系爭群組內對上訴人恐嚇稱：「如果她想在增加粉絲，問問他臉書介不介意一起紅紅火火」、「他在那邊87我絕對會揍人」、「這次換臉書，你們要耗我們陪你們慢慢玩，讓他成為真正亡紅」、「他不是夫人，是亡霉」等語，並經黃正揚將上情轉告上訴人知悉。